# 关于长短期借款区分？

提问人：hleoleelny 时间：2019-07-18 10:16:21
企业 2018 年 6 月签订一份借款合同，借款金额为 10 亿，借款时间为2018 年 6 月 6 日-2021 年 12 月 6 日，合同约定按分期还款计划进行还款： 2019 月 6 日前单独偿还 2 亿， 2019 年 12 月 6 日前单独偿还 2亿，实际放款时间 2018 年 6 月 20 日放款 3 亿， 2018 年 7 月 20 日放款 7 亿
请问这个交易，是 1 、 10 亿全额计入长期借款？
2 、 2 亿进短期借款， 8 亿进长期借款？

回答人：chenyiwei
理论上应是第二种做法。当然实务中也有将 8 亿元作为长期借款，另 2 亿元列报为一年内到期的长期负债的情况。